【裁判字號】    90,訴,1764
【裁判日期】    901031
【裁判案由】    毒品危害防制條例
【裁判全文】
臺灣板橋地方法院刑事判決                          九十年度訴字第一七六四號
    公  訴  人  臺灣板橋地方法院檢察署檢察官
    被      告  甲○○
右列被告因違反毒品危害防制條例案件，經檢察官提起公訴（九十年度毒偵字第三一
二八號），本院判決如左：
    主  文
甲○○連續施用第一級毒品，累犯，處有期徒刑捌月，扣案之海洛因捌小包（驗餘淨
重零點貳公克，包裝重貳點伍壹公克）均沒收銷燬之；又連續施用第二級毒品，累
犯，處有期徒刑柒月，扣案之安非他命壹小包（毛重壹點零捌公克）沒收銷燬之；應
執行有期徒刑壹年貳月，扣案之海洛因捌小包（驗餘淨重零點貳公克，包裝重貳點
伍壹公克）及安非他命壹小包（毛重壹點零捌公克）均沒收銷燬之。
    事  實
一、甲○○前於民國八十四年間因違反麻醉藥品管理條例案件，經臺灣桃園地方法院
    判處有期徒刑四月確定，於八十七年五月十五日執行完畢；又於八十八年間因竊
    盜案件，經本院判處有期徒刑八月確定。仍不知悔改，復因施用第二級毒品安非
    他命案件，先後二次經本院分別以八十八年度毒聲字第三七九號及第七六七一號
    （起訴書誤載為四九一八號）裁定送觀察、勒戒後，第一次因無繼續施用毒品之
    傾向，由臺灣板橋地方法院檢察署檢察官於八十八年二月二十二日以八十八年度
    偵字第二五七一號處分不起訴確定，惟第二次則因有繼續施用毒品傾向，由該檢
    察官以八十八年度毒偵字第一一四七號聲請簡易判決處刑書聲請簡易判決處刑，
    經本院板橋簡易庭以八十九（起訴書誤載為九十）年度板簡字第一七一號判決判
    處有期徒刑六月，於八十九年三月六日確定，並與前開所處八月有期徒刑，定應
    執行刑有期徒刑一年，於九十年六月六日縮刑期滿執行完畢。詎甲○○於五年內
    ，又基於概括之犯意，自九十年七月中旬某日起至同年月三十日上午七時許，連
    續在臺北縣鶯歌鎮火車站廁所內，將第一級毒品海洛因摻入香煙絲內，點火吸用
    ，以此方式施用海洛因多次；再另行基於概括之犯意，於相同時間、地點，將第
    二級毒品安非他命置於錫箔紙（未扣案，已丟棄滅失）上，點火燒烤後，再吸用
    所冒出之霧化氣體，以此方式施用安非他命多次。嗣於九十年七月三十日中午十
    一時許，經警在同鎮○○○路與育英街口查獲，並扣得其所有之海洛因八小包（
    查獲時共毛重約二．一二公克，經送驗後始知實際淨重共０．二三公克，包裝重
    二．五一公克）及安非他命一小包（毛重一．０八公克）。
二、案經臺北縣警察局三峽二分局報請臺灣板橋地方法院檢察署檢察官偵查起訴。
    理  由
一、右揭事實，業據被告甲○○於警訊及偵審中供承不諱，並有其所有之海洛因八小
    包（查獲淨重約二．一二公克）及安非他命一小包（毛重一．０八公克）扣案可
    資佐證，而該扣案海洛因經送請法務部調查局以化學呈色法及氣相層析質譜儀分
    析法檢驗結果，確為毒品海洛因，且其實際淨重共０．二三公克，包裝重二．五
    一公克，此有該局鑑定通知書乙紙在卷可稽；再被告於九十年二月二十八日為警
    查獲後所採集之尿液檢體，經送往昭信科技顧問股份有限公司以酵素免疫分析法
    及氣相層析質譜分析檢驗之結果，確有海洛因代謝物及甲基安非他命陽性反應，
    此有該公司九十年八月七日濫用藥物陽性檢體檢驗報告乙紙在卷可憑。再被告復
    因施用第二級毒品安非他命案件，先後二次經本院分別以八十八年度毒聲字第三
    七九號及第七六七一號（起訴書誤載為四九一八號）裁定送觀察、勒戒後，第一
    次因無繼續施用毒品之傾向，由臺灣板橋地方法院檢察署檢察官於八十八年二月
    二十二日以八十八年度偵字第二五七一號處分不起訴確定，惟第二次則因有繼續
    施用毒品傾向，由該檢察官以八十八年度毒偵字第一一四七號聲請簡易判決處刑
    書聲請簡易判決處刑，經本院板橋簡易庭以八十九（起訴書誤載為九十）年度板
    簡字第一七一號判決判處有期徒刑六月，於八十九年三月六日確定，此有本院上
    開三七九號裁定、臺灣高等法院全國前案紀錄表、該檢察官不起訴處分書、聲請
    簡易判決處刑書、板橋簡易庭判決各一件附卷可憑，其三犯施用毒品犯行，罪證
    明確，應予以依法論科。
二、按毒品危害防制條例業於八十六年十月三十日經立法院三讀通過，經總統於八十
    七年五月二十日公布施行，自同年月二十二日起生效，該條例已將海洛因、安非
    他命分別列為第一、二級毒品管制，自不得非法製造、運輸、販賣、轉讓、施用
    或持有，被告違反此項規定，施用第一級毒品海洛因及第二級毒品安非他命之行
    為，核係觸犯同條例第十條第一項之施用第一級毒品罪及同條第二項之施用第二
    級毒品罪。又被告持有海洛因及安非他命之低度行為，應為其施用之高度行為所
    吸收，均不另論罪。再被告先後多次施用海洛因及安非他命之犯行，均時間緊接
    ，所犯又各係構成犯罪要件相同之罪名，顯各係基於概括犯意為之，皆為連續犯
    ，均應依刑法第五十六條規定以一罪論，並加重其刑。至公訴人雖僅起訴被告最
    後施用海洛因及安非他命之時間為九十年七月二十六日，惟其迄於同年月三十日
    上午七時許，仍有相同之犯行，已如前述，而此部分犯行與公訴人起訴部分各有
    連續犯裁判上一罪之關係，應為起訴效力所及，本院自應一併予以審理。又被告
    所犯上開二罪間，犯意各別，行為互殊，應分論併罰。末查：被告前於八十四年
    間因違反麻醉藥品管理條例案件，經臺灣桃園地方法院判處有期徒刑四月確定，
    於八十七年五月十五日執行完畢；又於八十八年間因竊盜案件，經本院判處有期
    徒刑八月確定；復因施用第二級毒品案件，經本院板橋簡易庭判處有期徒刑六月
    確定，並與前開所處八月有期徒刑，定應執行刑有期徒刑一年，於九十年六月六
    日縮刑期滿執行完畢，此有臺灣高等法院檢察刑案紀錄簡覆表在卷可按，其於五
    年內再犯有期徒刑以上之本案二罪，均為累犯，應依法遞加重其刑。爰審酌被告
    之品行、智識程度、施用海洛因、安非他命戕害身心、對社會治安可能之危害程
    度甚鉅、其吸用之期間長短、次數，被告前已因施用安非他命送觀察、勒戒，經
    不起訴處分後或判刑確定，猶不思戒除惡習，仍一再施用毒品，惡性非輕，以及
    被告犯罪坦承犯行等一切情狀，各量處如主文所示之刑，以示懲儆，並依刑法第
    五十一條第五款、第九款規定定其應執行之刑。至扣案之海洛因八小包（驗餘淨
    重０．二三公克，包裝重二．五一公克）及安非他命一小包（毛重一．０八公克
    ），係查獲之毒品，爰依毒品危害防制條例第十八條第一項前段規定，不問屬於
    犯人與否，均沒收銷燬之。
據上論斷，應依刑事訴訟法第二百九十九條第一項前段，毒品危害防制條例第十條第
一項、第二項、第十八條第一項前段，刑法第十一條前段、第五十六條、第四十七條
、第五十一條第五款、第九款，判決如主文。
本案經檢察官余若凡到庭執行職務。
中      華      民      國      九十        年    十      月   三十一   日
                                      台灣板橋地方法院刑事第三庭
                                          法  官  趙  義  德
右正本證明與原本無異。
如不服本判決應於送達後十日內向本院提出上訴狀。
                                          書記官  張  慧  玲
中      華      民      國      九十        年    十一    月     六     日
附錄本案論罪科刑法條全文：
毒品危害防制條例第十條：
施用第一級毒品者，處六月以上五年以下有期徒刑。
施用第二級毒品者，處三年以下有期徒刑。


司法院資訊處製作；財團法人民間司法改革基金會備份。
